【裁判字號】    97,訴,2584
【裁判日期】    970912
【裁判案由】    違反毒品危害防制條例
【裁判全文】
臺灣彰化地方法院刑事判決              97年度訴字第2584號
公  訴  人  臺灣彰化地方法院檢察署檢察官
被      告  甲○○
                    （另案於臺灣雲林第二監獄執行中）
上列被告因違反毒品危害防制條例案件，經檢察官提起公訴（97
年度毒偵字第3336號），被告於本院準備程序中自白犯罪，有刑
事訴訟法第273 條之1 第1 項之情形，本院合議裁定由受命法官
獨任進行簡式審判程序，茲審理判決如下：
    主  文
甲○○施用第一級毒品，累犯，處有期徒刑捌月。又施用第二級
毒品，累犯，處有期徒刑陸月。應執行有期徒刑壹年。
    事  實
一、甲○○曾因竊盜案件，經本院以94年度易字第1196號刑事判
    決判處有期徒刑7 月確定；又因竊盜案件，經本院以95年度
    易字第235 號刑事判決判處有期徒刑1 年6 月，其不服提起
    上訴，經臺灣高等法院臺中分院以95年度上易字第597 號刑
    事判決駁回其上訴而告確定，上開2 案經裁定應執行有期徒
    刑1 年10月確定，經送監執行後，適逢中華民國96年罪犯減
    刑條例公佈施行，上開2 案均經減刑，並定其應執行刑為有
    期徒刑11月，甫於民國（下同）96年7 月16日執行完畢。又
    其前因施用毒品案件，經本院以94年度毒聲字第98號裁定移
    送觀察、勒戒後，認無繼續施用毒品之傾向，於94年4 月14
    日釋放，並由臺灣彰化地方法院檢察署檢察官以94年度毒偵
    字第533 號為不起訴處分確定。詎其仍不知悔改，於前開觀
    察、勒戒執行完畢釋放後5 年內，復基於施用第一級毒品海
    洛因之犯意，於97年7 月15日上午某時，在其位於彰化縣秀
    水鄉○○村○○街167 號之住所內，以將第一級毒品海洛因
    加水稀釋後置放於注射針筒中，注射於手臂之方式，施用第
    一級毒品海洛因1 次。另基於施用第二級毒品甲基安非他命
    之犯意，於同日上午某時許，在上開住所，以將第二級毒品
    甲基安非他命置放於玻璃球吸食器中，用火加以燒烤使成氣
    體後吸食之方式，施用第二級毒品甲基安非他命1 次。嗣其
    因另涉犯毒品危害防制條例案件遭通緝，為警於97年7 月16
    日下午4 時20分許在上開住所查獲，經其同意採集其尿液送
    驗，結果呈嗎啡及甲基安非他命、安非他命陽性反應，始悉
    上情。
二、案經彰化縣警察局彰化分局報請臺灣彰化地方法院檢察署檢
    察官偵查起訴，本院認有刑事訴訟法第273 條之1 第1 項之
    情形，而改依簡式審判程序審理。
    理  由
一、按除被告所犯為死刑、無期徒刑、最輕本刑為3 年以上有期
    徒刑之罪或高等法院管轄第1 審案件者外，於刑事訴訟法第
    273 條第1 項程序進行中，被告先就被訴事實為有罪之陳述
    時，審判長得告知被告簡式審判程序之旨，並聽取當事人、
    代理人、辯護人及輔佐人之意見後，裁定進行簡式審判程序
    ；除簡式審判程序及簡易程序案件外，第1 審應行合議審判
    ，刑事訴訟法第273 條之1 第1 項、第284 條之1 分別定有
    明文。本件被告甲○○所犯係死刑、無期徒刑、最輕本刑為
    3 年以上有期徒刑或高等法院管轄第1 審案件以外之罪，並
    於本院行準備程序時就被訴事實為有罪之陳述，本院合議庭
    依前揭規定，經評議結果，裁定改由受命法官獨任行簡式審
    判程序，先予敘明。
二、上揭事實，業據被告甲○○於警詢、偵訊中及本院行準備程
    序與審理時均坦承不諱，且其於97年7 月16日為警查獲時所
    採取之尿液，經送鑑驗結果，確呈嗎啡及甲基安非他命、安
    非他命陽性反應，此有彰化縣警察局彰化分局委託檢驗尿液
    代號與真實姓名對照表及詮昕科技股份有限公司96年7 月24
    日所出具之報告編號00000000號濫用藥物尿液檢驗報告各1
    紙附卷可稽，應認被告之自白確與事實相符，洵堪採信。再
    查，被告曾前因施用毒品案件，經本院以94年度毒聲字第98
    號裁定移送觀察、勒戒後，認無繼續施用毒品之傾向，於94
    年4 月14日釋放，並由臺灣彰化地方法院檢察署檢察官以94
    年度毒偵字第533 號為不起訴處分確定等情，有臺灣高等法
    院被告前案紀錄表及臺灣彰化地方法院檢察署刑案資料查註
    紀錄表各1 份在卷足憑，被告顯係於受觀察、勒戒執行完畢
    釋放後，5 年內再犯毒品危害防制條例第10條第1 、2 項之
    罪，依同條例第23條第2 項規定，應依法論科。綜上所述，
    本件犯罪事證明確，被告前開犯行洵堪認定。
三、核被告所為，係犯毒品危害防制條例第10條第1 項之施用第
    一級毒品罪及同條第2 項之施用第二級毒品罪。被告為施用
    毒品而持有第一、二級毒品，其持有之低度行為均應為施用
    之高度行為所吸收，均不另論罪。又其所犯上開2 罪，犯意
    各別，行為互殊，且犯罪構成要件亦不同，應予分論併罰。
    復查被告曾因竊盜案件，經本院以94年度易字第1196號刑事
    判決判處有期徒刑7 月確定；又因竊盜案件，經本院以95年
    度易字第235 號刑事判決判處有期徒刑1 年6 月，其不服提
    起上訴，經臺灣高等法院臺中分院以95年度上易字第597 號
    刑事判決駁回其上訴而告確定，上開2 案經裁定應執行有期
    徒刑1 年10月確定，經送監執行後，適逢中華民國96年罪犯
    減刑條例公佈施行，上開2 案均經減刑，並定其應執行刑為
    有期徒刑11月，甫於96年7 月16日執行完畢等情，有臺灣彰
    化地方法院檢察署刑案資料查註紀錄表及臺灣高等法院被告
    前案紀錄表各1 份附卷可稽，被告於受有期徒刑之執行完畢
    後，5 年內故意再犯有期徒刑以上之罪，均為累犯，應依刑
    法第47條第1 項之規定，分別加重其刑。爰審酌被告前曾有
    施用毒品罪行，經送觀察、勒戒後，猶不知悔改，再施用毒
    品不輟，不僅戕害自身健康，更辜負國家將之視為病人，並
    施以長時間之戒治處遇之苦心，惟其對他人權益之侵害仍屬
    有限，於警詢中及本院行準備程序與審理時均已坦承犯行，
    暨其犯罪動機、目的、手段、施用次數及其智識程度、生活
    狀況等一切情狀，分別量處如主文所示之刑，並定其應執行
    之刑。
據上論斷，應依刑事訴訟法第273 條之1 第1 項、第299 條第1
項前段，毒品危害防制條例第10條第1 項、第2 項，刑法第11條
前段、第47條第1 項、第51條第5 款，判決如主文。
本案經檢察官紀雅惠到庭執行職務。
中    華    民    國    97    年    9     月    12    日
                        刑事第二庭    法  官  黃齡玉
以上正本證明與原本無異。
如不服本判決，應於判決送達後10日內，向本院提出上訴書狀，
上訴書狀應「敘述具體上訴理由」，並按他造當事人之人數附繕
本。「切勿逕送上級法院」。
中    華    民    國    97    年    9     月    12    日
                                      書記官  林嘉賢
毒品危害防制條例第10條
施用第一級毒品者，處 6 月以上 5 年以下有期徒刑。
施用第二級毒品者，處 3 年以下有期徒刑。


司法院資訊處製作；財團法人民間司法改革基金會備份。
